臺灣臺中地方法院刑事裁定
110年度聲字第3741號
聲  請  人  臺灣臺中地方檢察署檢察官
受  刑  人  韓耀謙





上列聲請人因受刑人數罪併罰有二裁判以上，聲請定其應執行之
刑（110年度執字第10849號、110年度執聲字第2514號），本院
裁定如下：
    主    文
韓耀謙因犯如附表所示各罪所處之刑，應執行有期徒刑壹年拾月
。
    理    由
一、聲請意旨略以：受刑人韓耀謙犯數罪，先後經判決確定如附
    表，應依刑法第53條、第51條第5款，定應執行之刑，爰依
    刑事訴訟法第477條第1項規定聲請裁定等語。
二、按裁判確定前犯數罪者，併合處罰之。但有下列情形者，不
    在此限：一、得易科罰金之罪與不得易科罰金之罪。二、得
    易科罰金之罪與不得易服社會勞動之罪。三、得易服社會勞
    動之罪與不得易科罰金之罪。四、得易服社會勞動之罪與不
    得易服社會勞動之罪。前項但書情形，受刑人請求檢察官聲
    請定應執行刑者，依第51條規定定之；數罪併罰，分別宣告
    其罪之刑，依下列各款定其應執行者：五、宣告多數有期徒
    刑者，於各刑中之最長期以上，各刑合併之刑期以下，定其
    刑期。但不得逾30年；依刑法第53條及第54條應依刑法第51
    條第5款至第7款之規定，定其應執行刑者，由該案犯罪事實
    最後判決之法院之檢察官，聲請該法院裁定之，刑法第50條
    、第51條第5款及刑事訴訟法第477條第1項分別定有明文。
    次按有二裁判以上，經定其執行刑後，又與其他裁判併合而
    更定其執行刑者，前定之執行刑當然失效，仍應以原來宣告
    之數個刑罰計算，而不以當時該數罪所定應執行刑為計算基
    準；然上開更定之應執行刑，不應比前定之應執行刑加計其
    他裁判所處刑期後為重，否則即與法律秩序理念及法律目的
    之內部界限有違，難認適法，此有最高法院93年度台非字第
    192號判決意旨可資參照。
三、查本件受刑人韓耀謙因犯如附表編號1至6所示之罪，經判處
    如附表編號1至6所示之刑，並確定在案，有各該案件之判決
    書及臺灣高等法院被告前案紀錄表在卷可按。受刑人前於民
    國110年9月11日請求臺灣臺中地方檢察署檢察官依刑法第53
    條、第51條第5款規定，定應執行刑，有受刑人請求並簽名
    之臺灣臺中地方檢察署「刑法第50條第1項但書案件是否請
    求檢察官定應執行刑調查表」1紙附於執行卷可稽。是聲請
    人認應依刑法第51條第5款之規定，定應執行之刑，本院審
    核認為本件聲請與首揭法條規定尚無不合，應予准許。再受
    刑人所犯如附表編號1至5所示之罪，固前經本院110年度聲
    字第3092號裁定應執行有期徒刑1年6月。惟受刑人既有附表
    編號1至6所示之罪應合併定執行刑，則前定之應執行刑即當
    然失效，本院自可更定該等罪責之應執行刑。然依上開說明
    ，本院定其應執行刑，不得逾越刑法第51條第5款所定法律
    之外部界限，亦應受內部界限，即不得重於有期徒刑2年（
    計算式為：附表編號1至5所示罪曾定應執行刑有期徒刑1年6
    月，加計附表編號6所示之罪，共為有期徒刑2年）。準此，
    審酌受刑人所犯如附表所載之罪，編號1至3、5至6均係犯竊
    盜罪、編號4係犯不能安全駕駛致交通危險罪，考量各該行
    為態樣、侵害法益及危害程度、犯罪時間等因素，斟酌受刑
    人所犯上開各罪責任非難重複程度，兼顧其所犯數罪反應出
    之人格特性及犯罪傾向、施以矯正之必要性、日後復歸社會
    更生，以及本院函知受刑人得於文到5日內就本件定應執行
    之刑陳述意見，惟受刑人於110年10月26日收受本院函文後
    ，於期限內並未表示意見（見本院卷附之本院函稿、送達證
    書、收狀資料查詢清單、收文資料查詢清單）等情狀，定其
    應執行如主文所示之刑。又受刑人所犯如附表編號1至2、4
    至6所示案件，原得易科罰金，然與其所犯不得易科罰金之
    如附表編號3所示案件併合處罰之結果，依上開說明，本院
    於定執行刑時，自不得併諭知易科罰金之折算標準，附此敘
    明。
據上論斷，應依刑事訴訟法第477條第1項，刑法第53條、第50條
第2項、第51條第5款，裁定如主文。
中　　華　　民　　國　　110 　年　　11　　月　　8 　　日
                  刑事第十一庭  法  官  蔡汎沂
以上正本證明與原本無異。
如不服本裁定，應於收受送達後5日內向本院提出抗告狀。（應
附繕本）
　　　　　　　　　　　　　　　　書記官   黃筠婷
中　　華　　民　　國　　110 　年　　11　　月　　8 　　日
附表：受刑人韓耀謙定應執行刑案件一覽表　　　
編      號  1 2 3 罪      名  竊盜 竊盜 竊盜 宣  告  刑  有期徒刑4月，如易科罰金以新臺幣1000元折算一日。 有期徒刑4月，如易科罰金以新臺幣1000元折算一日。。 有期徒刑7月。  犯 罪 日 期  109年6月22日 109年7月14日 109年7月13日 偵查(自訴)  機關年度 案號  臺中地方檢察署109年度偵字第24606號等 臺中地方檢察署109年度偵字第24606號等 臺中地方檢察署109年度偵字第25405號  最後 事實審 法院 臺灣臺中地方法院 臺灣臺中地方法院 臺灣臺中地方法院  案 號 109年度中簡字第2652號 109年度中簡字第2652號 109年度易字第2630號  判 決日期 109年9月21日  109年9月21日 109年12月29日  確定 判決 法 院 臺灣臺中地方法院 臺灣臺中地方法院 臺灣臺中地方法院  案 號 109年度中簡字第2652號 109年度中簡字第2652號 109年度易字第2630號  判決確定日期 109年12月3日 109年12月3日  110年4月28日 備       註  臺中地方檢察署110年度執字第90號【編號1至5經本院110年度聲字第3092號裁定應執行有期徒刑1年6月】 臺中地方檢察署110年度執字第90號【編號1至5經本院110年度聲字第3092號裁定應執行有期徒刑1年6月】 臺中地方檢察署110年度執字第6507號【編號1至5經本院110年度聲字第3092號裁定應執行有期徒刑1年6月】 

編號  4 5 6 罪名  不能安全駕駛致交通危險罪 竊盜 竊盜 宣  告  刑  有期徒刑5月，如易科罰金以新臺幣1000元折算一日。  有期徒刑4月，如易科罰金以新臺幣1000元折算一日。 有期徒刑6月，如易科罰金以新臺幣1000元折算一日。 犯 罪 日 期  109年8月30日 109年8月29日 109年4月21日 偵查(自訴)  機關年度 案號  臺中地方檢察署109年度偵字第29934號等 臺中地方檢察署109年度偵字第29934號等 臺中地方檢察署109年度偵字第18084號  最後 事實審 法院 臺灣臺中地方法院 臺灣臺中地方法院 臺灣臺中地方法院  案號 110年度中簡字第53號 110年度中簡字第53號 110年度簡字第256號  判決 日期 110年2月9日 110年2月9日 110年3月24日  確定 判決 法院 臺灣臺中地方法院 臺灣臺中地方法院 臺灣臺中地方法院  案號 110年度中簡字第53號 110年度中簡字第53號 110年度簡字第256號  判決確定日期 110年6月28日 110年6月28日 110年8月6日 備       註  臺中地方檢察署110年度執字第8826號【編號1至5經本院110年度聲字第3092號裁定應執行有期徒刑1年6月】 臺中地方檢察署110年度執字第8826號【編號1至5經本院110年度聲字第3092號裁定應執行有期徒刑1年6月】 臺中地方檢察署110年度執字第10849號